【裁判字號】    97,訴,2704
【裁判日期】    970723
【裁判案由】    搶奪
【裁判全文】
臺灣臺中地方法院刑事判決              97年度訴字第2704號
公  訴  人  臺灣臺中地方法院檢察署檢察官
被      告  乙○○
                    （另案於臺灣臺中監獄執行中）
上列被告因搶奪等案件，經檢察官提起公訴（97年度偵字第1428
1號），茲被告於準備程序中就被訴事實為有罪之陳述，於聽取
當事人之意見後，由本院裁定進行簡式審判程序，判決如下：
    主    文
乙○○犯竊盜罪，累犯，處有期徒刑肆月；又犯搶奪罪，累犯，
處有期徒刑壹年。應執行有期徒刑壹年貳月。
    犯罪事實及理由
一、本案之犯罪事實及證據除應補充「被告於本院準備程序及審
    理時為認罪之陳述」為證據外，餘均引用檢察官起訴書之記
    載（如附件）。
二、依刑事訴訟法第273條之1第1項、第299條第1項前段、第310
    條之2、第454條第1項、第2項，刑法第320條第1項、第325
    條第1項、第47條第1項、第51條第5款，刑法施行法第1條之
    1第1項、第2項前段，判決如主文。
三、如不服本判決，得於判決書送達之日起10日內，以書狀敘述
    理由，向本院提出上訴（須附繕本）。
中    華    民    國    97    年    7     月    23    日
                  刑事第十三庭    法  官  許月馨
以上正本證明與原本無異。
上訴書如未敘述理由，應於上訴期間屆滿後20日內補提理由書於
本院。
                                  書記官  黃美雲
中    華    民    國    97    年    7     月    23    日
附錄本案論罪科刑法條全文
中華民國刑法第325條
意圖為自己或第三人不法之所有，而搶奪他人之動產者，處 6 月
以上 5 年以下有期徒刑。
因而致人於死者，處無期徒刑或 7 年以上有期徒刑，致重傷者，
處 3 年以上 10 年以下有期徒刑。
第 1 項之未遂犯罰之。
附件：
臺灣臺中地方法院檢察署檢察官起訴書                  文股
                                     97年度偵字第14281號
    被      告  乙○○  男  27歲（民國○○年○○月○日生）
                        住臺中縣大里市○○里○○路122號5
                          樓
                        現居臺灣臺中監獄
                        國民身分證統一編號：Ｚ000000000號
上列被告因搶奪等案件，業經偵查終結，認應該提起公訴，茲將
犯罪事實暨證據並所犯法條分述如下：
        犯罪事實
一、乙○○前因搶奪案，經臺灣臺中地方法院於民國 93年4月22
    日，以93年度訴字第321號判處有期徒刑 2年6月確定，甫於
    95年6月7日執行完畢。詎不知悔改，意圖為自己不法所有，
    先於96年7月8日中午12時30分許，在臺中縣大里市○○○街
    4 號側面，以自備鑰匙，竊取丙○○所保管、使用之車牌號
    碼JOQ－859號機車。得手後，作為自己代步工具。又於96年
    7月8日下午 1時45分許，騎乘上揭竊得之機車，在臺中市西
    屯區○○○街30號，自甲○○身後，趁其不及防備，搶奪甲
    ○○所有背於身上之皮包1只（內有新臺幣(下同)1萬6000元
    、手機1支、相機1台、彰化銀行及郵局金融卡各乙張、甲○
    ○、李佩軒、李容秀健保卡各1張、機車駕照1張、汽車及機
    車行照各1張、鑰匙 1串），並將甲○○拖行約100公尺，直
    到甲○○力竭後，始得逞。得手後，騎乘上揭機車逃離現場
    ，將上揭搶奪所得證件任意棄置在現場排水溝；將上揭搶奪
    所得相機，持至臺中市建國市場附近之跳蚤市場，以 600元
    、700元 售予不詳年籍姓名之成年人；將上揭搶奪所得手機
    ，持至浩翔通訊行，以 300元售予不知情蘇柏吉。嗣不知情
    之陳健平將手機送交蘇柏吉修繕，而缺手機使用，蘇柏吉遂
    將購得之上揭手機，借陳健平以其個人 SIM卡插入使用，經
    警調閱前揭手機通聯紀錄，循線查悉上情。
二、案經臺中市警察局移送偵辦。
        證據並所犯法
一、訊據被告乙○○坦承上揭事實不諱，核與告訴人甲○○以證
    人身分具結後證述及證人丙○○、蘇柏吉、陳健平證述情節
    大致相符。此外，復有門號0000000000號(序號00000000000
    0000號)行動電話通聯紀錄 1份、序號000000000000000號行
    動電話讓渡書影本1張、車牌號碼JOQ －859號機車之車籍查
    詢－機本資廖詳細畫面影本 1張在卷可稽。被告之自白與事
    實相符，本件事證明確，被告犯行，堪以認定。
二、核被告乙○○所為，係犯刑法第 320條第1項竊盜、第325條
    第 1項搶奪罪嫌。被告所犯竊盜、搶奪罪嫌，彼此犯意各別
    ，刑名互異，請予分論併罰。又其前受有期徒刑執行完畢後
    ( 有本署刑案資料查註紀錄表在卷可稽)，5年內故意再犯本
    件有期徒刑以上之罪，為累犯，均請依刑法第 47條第1項規
    定，加重其刑。 至移送意旨認被告乙○○涉犯刑法第328條
    第 1項強盜罪嫌。然查被告係自告訴人甲○○之身後，搶奪
    其背於身上之皮包時，因告訴人以手緊抓皮包之皮帶不放，
    而為被告拖行 100公尺後，因告訴人力竭鬆手，始讓被告得
    逞，核與強盜罪構成要件有間，然此社會基本事實與已起訴
    之搶奪罪之社會基本事實相同，爰不另為不起訴處分此敘明
    。
三、依刑事訴訟法第251條第1項提起公訴。
  此  致
臺灣臺中地方法院
中    華    民    國    97    年    6     月    16    日
                              檢察官  王  富  哲
本件正本證明與原本無異
中    華    民    國    97    年    6     月    20    日
                              書記官  林  幸  儀
附錄起訴法條:
刑法第320條第1項
意圖為自己或第三人不法之所有，而竊取他人之動產者，為竊盜
罪，處 5 年以下有期徒刑、拘役或 5 百元以下罰金。
刑法第325條第1項
意圖為自己或第三人不法之所有，而搶奪他人之動產者，處 6月
以上 5 年以下有期徒刑。


司法院資訊處製作；財團法人民間司法改革基金會備份。
